Inventaris van het archief van het Nederlandse Gezantschap in Joegoslavië te Belgrado, 1944-1954
Nationaal Archief, Den Haag
- STUKKEN VAN BIJZONDERE AARD, II.
  - POLITIEKE EN MILITAIRE AANGELEGENHEDEN, 11
    - Verhouding tussen China en Zuidslavië., 1950 - 1954; 387
      Hierin erkenning van de Vietminh-regering in Vietnam. Chinees-Zuidslavische betrekkingen.
    - Verhouding tussen West-Duitsland en Zuidslavië., 1951 - 1954; 388
      Betreft verdragen inzake auteursrechten en uitwisseling van gegevens inzake de burgerlijke stand. Beëindiging van de staat van oorlog met West-Duitsland.
    - Verhouding tussen Ethiopië en Zuidslavië., 1952 - 1954; 389
      Betreft bezoek van keizer Haile Selassie.
    - Verhouding tussen Finland en Zuidslavië., 1953; 390
      Betreft de Zuidslavische diplomaten N.S. Grulovic, dr. S. Zore, en P. Zdravkovski.
    - Verhouding tussen Frankrijk en Zuidslavië., 1954; 391
      Betreft Franse diplomatieke vertegenwoordigers.
    - Verhouding tussen Griekenland en Zuidslavië., 1954; 392
      Betreft de grensrivier de Vardar. Macedonië. Griekse diplomaten.
    - Verhouding tussen Groot-Brittannië en Zuidslavië., 1952 - 1954; 393
      Betreft Britse en Zuidslavische diplomaten.
    - Verhouding tussen Hongarije en Zuidslavië., 1952 - 1953; 394
      Betreft Zuidslavische vertegenwoordiging, Terugroeping van de Zuidslavische Zaakgelastigde. Zie ook inv.nr. 73.
    - Verhouding tussen India en Zuidslavië., 1952 - 1954; 395
      Betreft bezoek van president Tito aan India. Benoeming van Indiase en Zuidslavische diplomaten.
    - Verhouding tussen Indonesië en Zuidslavië., 1947 - 1954; 396
      Hierin Zuidslavische persarti kelen over het Nederlands-Indische conflict. Diplomatieke betrekkingen.
    - Verhouding tussen Iran en Zuidslavië., 1951 - 1954; 397
      Betreft Iraanse en Zuidslavische diplomatieke vertegenwoordigers
    - Verhouding tussen Israel en Zuidslavië., 1953 - 1954; 398
      Betreft diplomatieke vertegenwoordigers. Bezoek van Mapai-delegatie
    - Verhouding tussen Italië en Zuidslavië., 1947 - 1952; 399
      Betreft Triëst. Klacht over generaal Gosnjak. Diplomatieke vertegenwoordigers. Interview met president Tito. Zie ook nr.419.
    - Verhouding tussen Japan en Zuidslavië., 1952 - 1953; 400
      Betreft diplomatieke vertegenwoordigers.
    - Verhouding tussen Libanon en Zuidslavië., 1954; 401
      Betreft aanknopen van diplomatieke betrekkingen.
    - Verhouding tussen Libye en Zuidslavië., 1952; 402
    - Verhouding tussen Mexico en Zuidslavië., 1952; 403
      Betreft Zuidslavische diplomatieke vertegenwoordiger.
    - Verhouding tussen Noorwegen en Zuidslavië., 1953 - 1954; 404
    - Verhouding tussen Oostenrijk en Zuidslavië., 1948 - 1954; 405
      Betreft Oostenrijk-Joegoslavische geschillen. Joegoslavische vermogenswaarden in Oostenrijk. Vergelijking met het Nederlandse K.B. A. I.
    - Verhouding tussen Pakistan en Zuidslavië., 1951 - 1954; 406
      Betreft aankopen van diplomatieke betrekkingen.
    - Verhouding tussen Panama en Zuidslavië., 1954; 407
      Betreft diplomatieke betrekkingen.
    - Verhouding tussen Polen en Zuidslavië., 1951 - 1954; 408
      Betreft anti-Zuidslavische uitlatingen van Poolse zijde.
    - Verhouding tussen Roemenïë en Zuidslavië., 1950 - 1954; 409
      Betreft diplomatieke vertegenwoordigers. Het volgen van Zuidslavische ambassadeauto's door de Roemeense geheime politie.
    - Verhouding tussen Syrië en Zuidslavië., 1953; 410
    - Verhouding tussen Thailand en Zuidslavië., 1953 - 1954; 411
    - Verhouding tussen Tsjecho-Slowakije en Zuidslavië., 1954; 412
    - Verhouding tussen Turkije en Zuidslavië., 1953 - 1954; 413
      Bezoek van Turkse staatspresident. Benoeming van ambassadeur M.Pavicevic.
    - Verhouding tussen Uruguay en Zuidslavië., 1954; 414
      Betreft Uruguayse vertegenwoordigers.
    - Verhouding tussen de U.S.S.R. en Zuidslavië., 1949 - 1954; 415
      Hierin normalisatie van de betrekkingen. Bezoek van Zuidslavische schrijvers aan Moskou.
    - Verhouding tussen Venezuela en Zuidslavië., 1952; 416
      Betreft onderhoud met de Joegoslavische gezant over de internationale politiek.
    - Verhouding tussen Verenigde Staten en Zuidslavië., 1953 - 1954; 417
      Hierin onderhoud met ambassadeur Riddleberger over de conferentie van de Vier te Berlijn.
    - Verhouding tussen Zwitserland en Zuidslavië., 1948 - 1953; 418
    - Triëst-kwestie., 1947 - 1954; 419
      Betreft het probleem van de Vrijstaat Triëst. Bezoek van minister Eden. Conferentie van de Grote Drie te Londen over de Triëst-kwestie. De behandeling van het probleem in het rapport Boon. Crisis in 1953. Regeling van het Triëst-probleem op 5 oktober 1954. De Zuidslavisch-Italiaanse betrekkingen.
      Codenummer 912.22
    - Behartiging van de Luxemburgse belangen door Nederland., 1952 - 1954; 420
      Voorbeelden. Instructie. Autoongeval van dr. A. Beissel.
      Codenummer 912.3
    - Balkanpact., 1951 - 1954; 421
      Betreft Grieks-Turks-Zuidslavische betrekkingen. Balkanvriendschapsverdrag gesloten op 28-2-1953 te Ankara.
      Codenummer 913.12
    - Vier Mogendheden Conferentie te Berlijn., 1954; 422
      Hierin klacht van joegoslavische missie te Berlijn inzake informatieverstrekking. De status van Oostenrijk.
      Codenummer 913.510
    - Communisme., 1947 - 1954; 423
      Betreft Kominform-crisis. Culturele politiek van de Kominform. Het Zuidslavisch communisme.
      Codenummer 913.52
    - Militaire verdediging van Zuidslavië., 1950 - 1954; 424
      Betreft militaire gegevens over Zuidslavië, geografische kaart, crisis in de Zuidslavische Communistische Partij.
      Codenummer 921.11
    - Landmacht van Zuidslavië., 1953 - 1954; 425
      Betreft algemene militaire gegevens.
      Codenummer 921.112
    - Zeemacht van Zuidslavië., 1950 - 1953; 426
      Betreft Zuidslavische vlootb ezoeken. Marinevlaggen.
      Codenummer 921.113
    - Luchtmacht van Zuidslavië., 1952 - 1954; 427
      Betreft de beschieting van een Brits vliegtuig. Algemene militaire gegevens.
      Codenummer 921.114
    - Militaire financiële aangelegenheden van Nederland., 1945 - 1953; 428
      Betreft pensioenen van M.A.A. Wernberger-Marek, D. Anastasjevic, Friedrich Hermann.
      Codenummer 921.141.2
    - Levering van mijnenvegers aan Zuidslavië., 1953 - 1954; 429
      Betreft afzetmogelijkheden voor het Nederlandse bedrijfsleven.
      Codenummer 921.151
    - Levering van militair materieel aan Zuidslavië., 1953 - 1954; 430
      Betreft Britse en Amerikaanse leveringen. Levering van Nederlandse torpedo lanceerinrichting.
    - Nederlands vlootbezoek aan het buitenland: Hr.Ms. "Piet Hein"., 1952 - 1954; 431
      Betreft bezoek aan Split, door Hr.Ms. "Piet Hein". Hr.Ms. "Johan Maurits van Nassau". Het dragen van militair uniform door staflid van de ambassade. Uitgedund.
      Codenummer 921.222.1
    - Vreemde militaire vliegtuigen boven Zuidslavië., 1954; 432
      Betreft waarschuwing aan de KLM n.a.v. het neerschieten van een Westers vliegtuig boven Zuidslavië.
      Codenummer 921.223
    - Kernphysica in Zuidslavië., 1951 - 1954; 433
      Hierin persoonsdossier van dr. Janette Walen. Fellowships voor Zuidslavische assistenten. Redevoering van president Eisenhower over atoomenergie.
      Codenummer 921.350
    - Internationaal Kernphysisch Laboratorium., 1952; 434
      Betreft de oprichting.
    - Permanent Hof van Arbitrage., 1951 - 1954; 435
      Betreft lidmaatschap van Oostenrijk. Kandidatuurv an dr. A. Loudon (voorbeeld).
      Codenummer 993
    - I.C.A.O., International Civil Aviation Organisation., 1953 - 1954; 436
      Toetreding van Zuidslavië. Technische hulpovereenkomst tussen ICAO en Zuidslavië.
      Codenummer 995
    - I.M.C.O., Intergovernmental Maritime Consultative Organisation., 1946 - 1954?; 437
      Eventuele ratificatie door Zuidslavië van het IMCO-verdrag.
    - Europese Gemeenschap voor Kolen en Staal: Plan Schumann., 1953; 438
      Instelling van de gemeenschappelijke markt en ontheffing voor de EGKS-staten van de meestbegunstigingsclausule.
      Codenummer 996
    - Europese Douane Unie., 1947; 439
      Betreft de instelling van een studiegroep. Uitnodiging, gericht tot Zuidslavië, Albanië en Bulgarije.
    - F.A.O., (Food and Agriculture Organization)., 1950 - 1954; 440
      Betreft bezoek van F.A.O.-commissie aan Zuidslavië. Verslag over de gevolgen van de droogte in dat land. Wijziging van de F.A.O.-constitutie.
    - I.L.O., (International Labour Organization)., 1947 - 1954; 441
      Betreft Zuidslavië en de I.L.O.
    - International Monetary Fund., 1954; 442
      Betreft Zuidslavische delegatie bij I.B.R.D. en I.M.F.
    - I.R.O. (International Refugee Organization) ook U.N.R.R.A., ca.1946 - 1949; 443
      Amerikaanse kritiek op de hulp van de U.N. Relief and Rehabilitation Administration aan Zuidslavië.
      Codenummer 997.
    - E.D.G. (Europese Defensie Gemeenschap)., 1953 - 1954; 444
      Betreft parlementaire behandeling van de E.D.G. in Nederland.
      Codenummer 999
    - N.A.T.O. (Noord Atlantische Verdrags Organisatie)., 1949 - 1954; 445
      Hierin Zuidslavische persreacties inzake Nederland. Kritiek op NATO-generaal.
    - Raad van Europa., 1954; 446
      Betreft Zuidslavië en de Raad van Europa. Resolutie nr. 57 van de Raadgevende Vergadering. Bezoek van Kamerlid F.J.Goedhart.
      Codenummer 999.1
    - Verenig de Naties. Handvest., 1950 - 1954; 447
      Betreft Zuidslavisch commentaar op de herziening van het Handvest.
      Codenummer 999.11
    - Verenigde Naties: E.C.E. (Economic Commission for Europe)., 1950 - 1954; 448
      Betreft Zuidslavië en de E.E.G. Akkoord inzake U.N.O.-technische hulp (1951). Reis van G. Myrdal. Graanovereenkomst te Genève. (1950). Betreft ook de O.E.E.C. en Zuidslavië.
    - Verenigde Naties. Samenstelling delegaties., 1947 - 1954; 449
      Betreft samenstelling van Zuidslavische delegatie. Benoeming van dr. E.N. van Kleffens tot voorzitter van de Algemene Vergadering. Zuidslavische visie op de algemene vergaderingen.
      Codenummer 999.211
    - Verenigde Naties, Balkan Commissie (U.N.S.C.O.B.)., 1948 - 1951; 450
      Betreft Nederlandse vertegenwoordiging in de U.N; Special Committee on the Balkans. Macedonische kwestie, Verslag van reis van de Balkan commissie door P.C. Visser. Kinderontvoeringen in Griekenland.
      Codenummer 999.212
    - Verenigde Naties. Commissie voor Internationaal Recht., 1948 - 1953; 451
      Betreft Nederlandse candidatuur voor de International Law Commission. Voorbeeld.
    - Verenigde Naties. Veiligheidsraad., 1954; 452
      Betreft Zuidslavische steun voor kandidatuur van België voor de Veiligheidsraad.
      Codenummer 999.22
    - Verenigde Naties. Economische en Sociale Raad (ECOSOC)., 1946 - 1954; 453
      Zuidslavische steun voor Nederlandse candidatuur in V.N.-commissies.
      Codenummer 999.23
    - Verenigde Naties. Voorlichting en documentatie., 1946 - 1952; 454
      Betreft oprichting van V.N.-voorlichtingscentrum in Belgrado. Persberichten.
      Codenummer 999.7